【裁判字號】    97,訴,362
【裁判日期】    971009
【裁判案由】    撤銷贈與契約等
【裁判全文】
臺灣雲林地方法院民事判決               97年度訴字第362號
原      告  雲林縣崙背鄉農會
法定代理人  己○○
訴訟代理人  甲○○
被      告  丁○○
            戊○○
            丙○○
兼上三  人
共      同
訴訟代理人  乙○○
上列當事人間請求撤銷贈與契約等事件，經本院於中華民國97年
09月25日言詞辯論終結，判決如下：
    主    文
被告乙○○與丁○○、戊○○、丙○○間於民國九十四年六月十
五日就坐落雲林縣崙背鄉○○○段一四六八地號土地（面積一八
三七平方公尺，應有部分全部）及坐落其上二三七建號即門牌號
碼雲林縣崙背鄉豐榮九三之六號一層樓磚木造雞舍（總面積一四
七六點五八平方公尺，應有部分全部），所為贈與之債權暨物權
行為均應撤銷。
被告丁○○、戊○○、丙○○應將上開土地於民國九十四年六月
二十八日以贈與為原因及將上開磚木造雞舍於民國九十四年十一
月八日以第一次登記為原因，所為之所有權移轉登記予以塗銷。
訴訟費用新臺幣貳萬陸仟柒佰肆拾元由被告乙○○、丁○○、戊○○、丙○○各負擔新臺幣陸仟陸佰捌拾伍元。
    事實及理由
一、原告訴之聲明：如主文第1、2項所示。
二、原告起訴主張：被告乙○○擔任訴外人雷金田之連帶保證人
    ，而訴外人雷金田迄今尚欠本金債權新臺幣（下同）4,060,
    000 元，屢經催討仍置之不理，原告乃向本院聲請對訴外人
    雷金田及被告乙○○核發支付命令，並經本院核發94年度促
    字第1549號支付命令暨其確定證明書在案，嗣經執行無結果
    而核發債權憑證在案。復於民國（下同）96年09月19日經原
    告請領上開不動產之登記謄本時，竟發現被告乙○○已於94
    年06月15日以贈與為原因，將坐落於雲林縣崙背鄉○○○段
    1468地號土地（下稱系爭土地），及坐落其上237 建號即門
    牌號碼雲林縣崙背鄉豐榮93-6號1 層樓磚木造雞舍（下稱系
    爭雞舍）辦理所有權移轉登記予其3 名子女即被告丁○○、
    戊○○、丙○○共有（每人應有部分各1/3） ，此無償行為
    ，顯已害及原告之債權，爰依民法第244 條第1 項、第4項
    之規定，訴請撤銷被告乙○○與丁○○、戊○○、丙○○間
    之無償贈與行為，並將該所有權之移轉登記塗銷。
三、被告則以：其等認諾原告之請求。
四、法院之判斷：
    按當事人於言詞辯論時為訴訟標的之捨棄或認諾者，應本於
    其捨棄或認諾為該當事人敗訴之判決，民事訴訟法第384 條
    定有明文。經查，被告既於言詞辯論時為訴訟標的之認諾（
    見本院97年09月25日言詞辯論筆錄），依前揭說明，法院自
    不待調查原告請求之訴訟標的之法律關係是否存在，而應逕
    以認諾而為被告敗訴之判決。
五、從而，原告請求撤銷被告乙○○與丁○○、戊○○、丙○○
    間就系爭土地及磚木造雞舍所為之贈與契約及移轉所有權之
    物權行為，並請求塗銷上開不動產所有權之移轉登記，自屬
    有據，應予准許。
六、訴訟費用負擔之依據：民事訴訟法第78條、第85條第1 項前
    段。
中    華    民    國    97    年    10    月    9     日
                  民事第一庭    法  官  許佩如
以上正本係照原本作成。
如對本判決上訴，須於判決送達後20日內向本院提出上訴狀。
中    華    民    國    97    年    10    月    9     日
                                書記官  徐基典


司法院資訊處製作；財團法人民間司法改革基金會備份。
